臺灣臺南地方法院刑事判決　
111年度易字第553號
公  訴  人  臺灣臺南地方檢察署檢察官
被      告  陳柏元



上列被告因恐嚇案件，經檢察官提起公訴（111年度營偵字第881
號），因被告於本院審理中就被訴事實為有罪之陳述，經本院裁
定以簡式審判程序審理，判決如下：
    主  文
陳柏元犯恐嚇危害安全罪，共貳罪，各處拘役參拾日，如易科罰
金，均以新台幣壹仟元折算壹日。應執行拘役伍拾日，如易科罰
金，以新台幣壹仟元折算壹日。
    事  實
一、陳柏元因細故與廖元榕、陳駿杰發生爭執，因之心生不滿，
    先基於恐嚇危害安全之犯意，於民國111年1月11日21時24分
    許，在通訊軟體LINE聊天室，以暱稱「少爺」傳送訊息之方
    式，向廖元榕恐嚇稱「嗯我等他他要來先叫他去找麻豆土砂
    大哥他有事請找你們記得防彈背心穿厚一點喔」等語，致使
    廖元榕心生畏懼，足以生危害於安全；復於同年月25日17時
    55分許，通訊軟體LEMO聊天室，以暱稱「少爺」傳送訊息之
    方式，向陳駿杰恐嚇稱「…我們沒有要讓你們過年如果你真
    的那麼強你就多一點人最好防彈衣穿厚一點不要到時候在那
    邊靠腰」、「反正你好好做個準備過年我就沒有讓你過年了
    啊自己做個準備防彈衣最好穿厚一點等我拿槍打你啊」等語
    ，致使陳駿杰心生畏懼，足以生危害於安全。
二、案經廖元榕、陳駿杰訴由臺南市政府警察局學甲分局報告臺
    灣臺南地方檢察署檢察官偵查起訴。
    理  由
一、本件被告陳柏元所犯為死刑、無期徒刑、最輕本刑為3年以
    上有期徒刑以外之罪，亦非屬高等法院管轄之第一審案件，
    其於審理程序進行中，先就被訴事實為有罪之陳述，經法官
    告知簡式審判程序之旨，並聽取公訴檢察官之意見後，依刑
    事訴訟法第273條之1第1項、第273條之2等規定，裁定進行
    簡式審判程序，且不受同法第159條第1項、第161條之2、第
    161條之3、第163條之1及第164條至第170條所規定證據能力
    認定及調查方式之限制，合先敘明。
二、上揭犯罪事實，業據被告陳柏元於偵查及本院審理中均坦承
    不諱，並經證人即告訴人陳駿杰、廖元榕於警詢及偵查中分
    別證述遭恐嚇經過明確，且有陳駿杰與通訊軟體LINE暱稱「
    瀚琳空元」(即陳柏元)對話紀錄截圖2張、陳駿杰與多人語
    音視訊交友軟體LEMO暱稱「大老闆~少爺」(即陳柏元)對話
    紀錄截圖3張、廖元榕與通訊軟體LINE暱稱「陳柏元」對話
    紀錄截圖2張各件在卷可稽，足見被告之自白確與事實相符
    ，堪予採信。綜此，被告2次恐嚇危害安全犯行，均事證明
    確，堪以認定，應依法論科。
三、核被告所為係犯刑法第305條之恐嚇危害安全罪（共2罪）。
    被告所犯前揭2罪，犯意各別，行為互異，應予分論併罰。
    茲審酌被告犯罪動機、手段、犯罪時所受之刺激、與告訴人
    間之關係、對告訴人造成之身心影響、犯罪後於偵查及本院
    審理時均坦承犯行之態度；另斟酌被告品行、智識程度、家
    庭、經濟狀況（均詳卷）等一切情狀，分別量處如主文所示
    之刑，並均諭知易科罰金之折算標準，另定應執行刑及易科
    罰金之折算標準如主文所示，以資懲儆。
據上論斷，應依刑事訴訟法第273條之1第1項、第299條第1項前
段，刑法第305條、第51條第6款、第41條第1項前段，刑法施行
法第1條之1，判決如主文。
本案經檢察官盧駿道到庭執行職務。
中　　華　　民　　國　　111 　年　　7 　　月　　19　　日
                      刑事第九庭法　官  卓穎毓
以上正本證明與原本無異。
如不服本判決應於收受本判決後20日內向本院提出上訴書狀，並
應敘述具體理由。其未敘述上訴理由者，應於上訴期間屆滿後20
日內向本院補提理由書狀（均須按他造當事人之人數附繕本）「
切勿逕送上級法院」。 
  　　　　　　　　　　　　　　　書記官  歐慧琪
中　　華　　民　　國　　111 　年　　7 　　月　　19　　日
附錄論罪科刑法條：
中華民國刑法第305條
以加害生命、身體、自由、名譽、財產之事恐嚇他人，致生危害於安全者，處2年以下有期徒刑、拘役或9千元以下罰金。